臺灣高等法院刑事判決　　　　　　　　 94年度上易字第363號
上　訴　人
即　自訴人　台園資訊股份有限公司
代　表　人　丙○○
自訴代理人　王聰明　律師
被　　　告　乙○○
　　　　　　甲○○
上二人共同
選任辯護人　顏火炎　律師
上列上訴人自訴被告等背信等案件，不服臺灣臺北地方法院91
年度自字第428號中華民國94年1月28日第一審判決，提起上訴，
本院判決如下：
    主  文
原判決撤銷，發回臺灣臺北地方法院。
    理  由
一、原判決意旨略以：自訴人台園公司已於90年12月8日經股東
    臨時會議決議解散，且於91年1月17日經經濟部商業司准予
    解散，並於股東臨時會選任周迺忠、王興堂、林長友、沈奕
    璋、張輝中等人為清算人，則台園公司於91年6月18日提起
    對乙○○及甲○○背信等自訴案時，台園公司之代表人，應
    為清算人方屬合法，惟自訴人台園公司竟仍由原董事長丙○
    ○為代表人提起自訴，其提起自訴程序顯不合法，自訴人台
    園公司之自訴程序即屬違背規定，應依刑事訴訟法第303條
    第1款規定為不受理判決。
二、自訴人上訴意旨略以：台園公司於90年12月8日之股東臨時
    會中並無就公司解散事項進行議決，是辦理解散登記與選任
    清算人均不合法，丙○○仍為自訴人台園公司之代表人等語
    。
三、經查：
（一）按股東會決議之瑕疵，與法律行為之瑕疵相近，有不成立
      、無效、得撤銷等態樣。所謂決議不成立，係指自決議之
      成立過程觀之，顯然違反法令，在法律上不能認為有股東
      會召開或有決議成立之情形而言，最高法院92年台上字第
      1174號判決可資參照。另按股東會對於公司解散之決議應
      有代表已發行股份總數3分之2以上股東之出席，以出席股
      東表決權過半數之同意為之，公司法第316條第1項亦有明
      定。
（二）本件上訴人即自訴人台園公司於90年12月8日股東臨時會
      中，並無就公司解散事項進行討論或表決，而係由丙○○
      、乙○○、張輝中三人基於共同偽造文書之犯意聯絡，由
      丙○○、乙○○指示張輝中至經濟部商業司辦理解散登記
      業務，張輝中嗣即依指示，自行虛構90年12月8日該次股
      東會股東同意「本公司因業務關係，擬予解散」內容之台
      園公司股東會議事錄，於90年12月26日自行持內容虛偽不
      實之台園公司股東會議事錄、偽造之股東同意書、解散登
      記申請書至台北市○○街15號經濟部商業司辦理公司解散
      登記，於91年1月17日完成台園公司之解散登記程序，業
      據另案共同被告張輝中、證人章光榮、林長友、沈奕璋、
      廖義明、劉瓊妃於原審法院93年度訴字第1448號案件偵查
      、審理中供述明確在案；此部分亦經本院調卷查明無訛。
四、因本件自訴人台園公司有關前述解散之決議究否合於本關法
    律之規定，此部分攸關本件自訴人得否提起本件自訴，原審
    就此部分，未及依上引各該另案共同被告、證人於另案中之
    供述或證述，詳予審認，遽認自訴人台園公司業經依法解散
    登記而清算中，而應由清算人提起本件自訴云云，尚有可議
    。上訴人即自訴人就此指摘原判決不當，求予撤銷改判，為
    有理由；因本件原判決係諭知自訴不受理之判決，而未為實
    理判決，自應本院將判原判決撤銷，發回原審法院另為適法
    之判決。
據上論斷，應依刑事訴訟法第369條第1項後段，判決如主文。
中　　華　　民　　國　　94　　年　　12　　月　　29　　日
                  刑事第六庭審判長法  官  許國宏
　　                              法  官  楊貴志
                          　　　　法　官  林銓正
以上正本證明與原本無異。
不得上訴。
　                                書記官  陳玲憶
中　　華　　民　　國　　94　　年　　12　　月　　30　　日
